臺灣臺南地方法院刑事判決　　　　　　　 96年度訴字第234號
公　訴　人　臺灣臺南地方法院檢察署檢察官
被　　　告　甲○○
　　　　　　　　　　現於臺灣台南監獄台南分監執行中
上列被告因違反槍砲彈藥刀械管制條例案件，經檢察官提起公訴
（95年度偵字第1750號），被告於本院調查時為有罪之陳述後，
經本院合議庭裁定由受命法官獨任以簡式審判程序審理，判決如
下：
    主  文
甲○○未經許可，寄藏子彈，處有期徒刑壹年，併科罰金新臺幣
拾萬元，罰金如易服勞役，以新臺幣壹仟元折算壹日。
    事實及理由
一、甲○○明知非經中央主管機關許可，不得持有、寄藏槍砲彈
    藥刀械管制條例第四條第一項第二款所示之子彈。民國九十
    四年七、八月間某日，綽號「阿火」之人至台南市○○路○
    段一百五十號甲○○住處，將直徑約八．七mm金屬彈頭之土
    造子彈顆（其中五十二顆具殺傷力、一百零八顆不具殺傷力
    ），及具殺傷力口徑0.三八吋制式子彈六顆，交予甲○○藏
    放。詎甲○○竟予應允，將上揭子彈藏放在台南市○○路○
    段一百五十號一樓客廳辦公桌下。嗣於九十四年十月四日，
    經警持搜索票至上址搜索，扣得上揭子彈計一百六十六顆。
二、本案被告所犯係死刑、無期徒刑、最輕本刑為三年以上有期
    徒刑以外之罪，亦非屬高等法院管轄之第一審案件，其於準
    備程序程序進行中就被訴事實為有罪之陳述，經法官告知簡
    式審判程序之旨，並聽取公訴人及被告之意見後，由合議庭
    裁定進行簡式審判程序，故不受同法第一百五十九條第一項
    、第一百六十一條之二、第一百六十一條之三、第一百六十
    三條之一及第一百六十四條至第一百七十條所規定證據能力
    認定及調查方式之限制，合先敘明。
三、上揭犯罪事實，業據被告於本院準備程序及審理中均坦承不
    諱，並有子彈扣案及照片三十二張附卷足憑，而扣案之子彈
    其中一百六十顆係直徑約八．七mm金屬彈頭之土造子彈，另
    六顆係口徑0.三八吋之制式子彈，而其中除一百零八顆土造
    子彈不具殺傷力外，其餘子彈均具殺傷力，此經送請內政部
    警政署刑事警察局以性能檢驗法及試射法鑑定，而得上開鑑
    定結果，此有內政部警政署刑事警察局九十四年十二月七日
    刑鑑字第０九四０一五六二八一號槍彈鑑定書及九十六年四
    月二十五日刑鑑字第０九六００五五七０二號函在卷可稽，
    應認被告於本院之任意性自白確與事實相符，堪以採信。本
    案事證明確，被告犯行堪以認定，應依法論科。
四、論罪科刑：
  (一)核被告所為，係犯槍砲彈藥刀械管制條例第十二條第四項之
    未經許可寄藏子彈罪。又按寄藏與持有，均係將物置於自己
    實力支配之下，僅寄藏必先有他人之持有行為，而後始為之
    受寄代藏而已，故寄藏之受人委託代為保管，其保管之本身
    ，亦屬持有，然此之持有，既係寄藏之當然結果，法律上自
    宜僅就寄藏行為為包括之評價，不應另就持有予以論罪（最
    高法院七十四年臺上字第三四００號判例意旨可資參照）。
    。被告因寄藏而持有子彈，其持有行為係其寄藏行為之當然
    結果，不另論罪。
  (二)爰審酌被告於經警查獲時，另起獲金屬槍管壹枝、土造金屬
    槍管半成壹枝，土造金屬槍機半成品壹枝、金屬槍枝、土造
    金屬撞針座及金屬複進簧桿壹枝，此有卷附扣押物品目錄表
    在卷可稽，而上開物品經送鑑定結果，雖非屬槍枝之零阻件
    ，然被告同時受寄上開子彈後再持有上開疑似槍枝之零阻件
    ，足具見用意並不良善，復審酌被告持有子彈之數量非少而
    達百餘顆及犯後坦承犯行，態度良好，尚知悔悟等一切情狀
    ，量處如主文所示之刑。
  (三)再被告行為後，刑法第四十二條關於易服勞役之折算標準亦
    併同修正公布施行。修正前刑法第四十二條第二項前段規定
    ：「易服勞役以一元以上三元以下折算一日。」又被告行為
    時之易服勞役折算標準，業據修正前罰金罰鍰提高標準條例
    第二條前段（現已刪除）規定，就其原定數額提高為一百倍
    折算一日，則本件被告行為時之易服勞役折算標準，應以銀
    元三百元折算一日，經折算為新臺幣後，應以新臺幣九百元
    折算一日。惟修正後刑法第四十二條第三項前段規定：「易
    服勞役以新臺幣一仟元、二仟元或三仟元折算一日」。比較
    修正前後之易服勞役折算標準，以修正後之規定，較有利於
    被告，是應依刑法第二條第一項後段，適用修正施行後刑法
    第四十二條第三項前段規定，諭知易服勞役之折算標準。
  (四)扣案之子彈一百六十六顆，均經試射，其中土造子彈部分，
    五十二顆具殺傷力、一百零八顆不具殺傷力；制式子彈則均
    具殺傷力，惟原具殺傷力部分之子彈，經試射擊發，已失子
    彈之結構及性能，而不具有殺傷力，已非屬違禁物，另未具
    殺傷力部分之子彈，本質即非屬違禁物亦非供犯罪所用之物
    ，爰均不予宣告沒收，附此敘明。
據上論斷，應依刑事訴訟法第二百七十三條之一第一項、第二百
九十九條第一項前段，槍砲彈藥刀械管制條例第十二條第四項，
刑法第十一條前段、第二條第一項、刑法第四十二條第三項，判
決如主文。
中　　華　　民　　國　　96　　年　　5 　　月　　31　　日
    　　　　　　　　　刑事第三庭    法　官　鄧希賢
以上正本證明與原本無異。
如不服本判決，應於判決送達後10日內，向本院提出上訴狀。
    　　　　　　　　　　　　　　　　書記官　張宜柔
中　　華　　民　　國　　96　　年　　5　　月　　31　　日
論罪科刑法條：
槍砲彈藥刀械管制條例第12條第4項
未經許可，持有、寄藏或意圖販賣而陳列子彈者，處5年以下有
期徒刑，併科新台幣300萬元以下罰金。
